# 请教陈版，关于明显微小错报临界值的问题

提问人：gpqg 时间：2018-05-03 14:33:39
陈版，之前我问过您关于确定财务报表层次的基准时为什么不考虑重大错报风险的问题。您说：在计划阶段应根据未审数确定计划重要性水平，在审计结束阶段还应根据审计调整情况重新评估重要性水平，以评价审计工作的性质、范围、时间是否恰当。所以基准中重大错报风险的影响是可以得到发现和补救的。 但是关于明显微小错报临界值。根据审计准则 1251 号第 16 条的规定：在确定明显微小错报的临界值时，注册会计师可能考虑一下因素：以前年度审计中识别出的错报；重大错报风险的评估结果；被审计单位治理层和管理层对注册会计师与其沟通错报的期望；被审计单位的财务报表是否勉强达到监管机构的要求或投资者的期望。
因此，我的问题是，为什么在确定明显微小错报临界值时是可能需要考虑重大错报风险的，但是在确定重要性水平的基准的时候，又是不考虑重大错报风险的？

回答人：chenyiwei
明显微小错报临界值（SAD）在实务中一般定为财务报表整体重要性水平（PM）的5%。同样在审计结束阶段，在重新评估PM后，也要相应重新计算SAD。如果重新计算的SAD小于原先依据未审数计算的SAD，就要重新考虑将某些错报列入SAD是否恰当。